【裁判字號】    95,上訴,552
【裁判日期】    950613
【裁判案由】    違反槍砲彈藥刀械管制條例等
【裁判全文】
臺灣高等法院臺中分院刑事判決        95年度上訴字第552號
上  訴  人
即  被  告  乙○○
指定辯護人  本院公設辯護人  戊○○
上  訴  人
即  被  告  丁○○
                    （另案
選任辯護人  吳天富律師
上列上訴人因違反槍砲彈藥刀械管制條例案件，不服臺灣苗栗地
方法院九十四年度訴字第五十一號，中華民國九十五年一月十一
日第一審判決（起訴案號：臺灣苗栗地方法院檢察署九十三年度
偵字第二六四一號），提起上訴，本院判決如下：
    主  文
原判決關於丁○○、乙○○違反槍砲彈藥刀械管制條例部分及乙
○○定執行刑部分均撤銷。
乙○○連續未經許可，持有可發射子彈具有殺傷力之槍枝，累犯
，處有期徒刑壹年捌月，併科罰金新臺幣伍萬肆仟元，罰金如易
服勞役，以新臺幣玖佰元即銀元佰元折算壹日；扣案之仿ＦＮ
廠半自動手槍製造，換裝金屬槍管之改造槍枝壹支（含彈匣壹個
，槍枝管制編號：0000000000號），及仿ＷＡＬＴＨ
ＥＲ廠半自動手槍製造，換裝金屬槍管之改造槍枝壹支（含彈匣
壹個，槍枝管制編號：0000000000號）、土造子彈肆
顆，均沒收。
丁○○連續未經許可，持有可發射子彈具有殺傷力之槍枝，累犯
，處有期徒刑貳年肆月，併科罰金新臺幣玖萬元，罰金如易服勞
役，以新臺幣玖佰元即銀元佰元折算壹日；扣案之仿ＷＡＬＴ
ＨＥＲ廠半自動手槍製造，換裝金屬槍管之改造槍枝支（含彈
匣個，槍枝管制編號：0000000000號、00000
00000號、0000000000號）、土造子彈壹顆，均
沒收。
    事  實
一、乙○○、丁○○有下列前科。
  (一)乙○○前因竊盜案件，經臺灣苗栗地方法院於民國八十八年
    二月二日，以八十八年度易字第三六號判處有期徒刑一年，
    於八十八年三月十五日確定，並於八十九年二月二十五日縮
    短刑期執行完畢。又因竊盜案件，經臺灣苗栗地方法院以八
    十九年度易字第三七號，判處有期徒刑五月確定，於八十九
    年九月十五日執行完畢。復因竊盜案件，經臺灣苗栗地方法
    院以九十年度易字第六八八號、九十一年度易字第一四五號
    、九十二年度易字第二一三號，分別判處有期徒刑九月、九
    月、一年確定，嗣經臺灣苗栗地方法院裁定其應執行刑為有
    期徒刑二年三月確定，並於九十三年一月一四日縮短刑期假
    釋出監，假釋期間付保護管束，而於九十三年五月五日保護
    管束期滿未經撤銷假釋，視為執行完畢。
  (二)丁○○曾因竊盜、脫逃等案件，經臺灣苗栗地方法院以八十
    八年度易字第三八五號，分別判處有期徒刑一年、四月，並
    定應執行刑有期徒刑一年二月，嗣經其上訴，由本院以八十
    八年度上易字第二五三六號審理，嗣經撤回上訴而確定。又
    因贓物案件，經臺灣苗栗地方法院以八十九年度易字第七三
    ０號判處有期徒刑六月確定，嗣其贓物案件與前述竊盜、脫
    逃案件合併，定應執行刑為有期徒刑一年八月確定，送監執
    行後，於九十年五月二十二日縮短刑期假釋出監，假釋期間
    付保護管束。嗣其因施用毒品案件，經臺灣臺中地方法院以
    九十年度中簡字第二０四六號判處有期徒刑四月，復經其上
    訴，由臺灣臺中地方法院合議庭，以九十一年度中簡上字第
    一二號審理，嗣經其撤回上訴而確定。而其上述假釋經撤銷
    ，應執行殘刑十月又十六日，於九十二年八月三十一日縮短
    刑期執行完畢。施用毒品部分，於送監執行後，於九十二年
    十二月三十一日縮刑期滿執行完畢。
二、乙○○明知未經許可，不得持有槍枝與子彈，竟基於持有具
    殺傷力槍枝、子彈之概括犯意，連續為下列犯行：
  (一)先於九十三年七月間某日，透過郵購之方式，以新臺幣（下
    同）一萬元之代價，向姓名年籍不詳之成年人，購得仿ＦＮ
    廠半自動手槍製造，換裝金屬槍管，可發射子彈具有殺傷力
    之改造槍枝一支（含彈匣一個，槍枝管制編號：00000
    00000號）及具殺傷力之土造子彈六顆（其中二顆經試
    射後，業已不具子彈之構造及功能，尚餘四顆），而未經許
    可持有上述槍枝、子彈。嗣於九十三年七月二十五日上午七
    時三十分許，在苗栗縣頭份鎮田寮里華夏新村大門口，為警
    查獲，並扣得上開改造槍枝、土造子彈。
  (二)乙○○又承前概括犯意，於九十三年八月間某日，以郵購方
    式，取得仿ＷＡＬＴＨＥＲ廠半自動手槍製造，換裝金屬槍
    管，可發射子彈具有殺傷力之改造槍枝一支（含彈匣壹個，
    槍枝管制編號：0000000000號）及具殺傷力之土
    造子彈一顆（已經試射擊發）。
三、丁○○明知未經許可，不得持有槍枝與子彈，竟基於持有具
    殺傷力槍枝之概括犯意及持有子彈之犯意，為下列犯行：
  (一)丁○○先於約九十三年間，在不詳地點，以不詳途逕，取得
    仿ＷＡＬＴＨＥＲ廠半自動手槍製造，換裝金屬槍管，可發
    射子彈具有殺傷力之改造槍枝一支（含彈匣壹個，槍枝管制
    編號：0000000000號），而未經許可持有上述槍
    枝。
  (二)丁○○又承前持有槍枝之概括犯意，於九十三年十一月初某
    日，在苗栗縣苗栗市北苗非凡遊藝場後面，由邱政財處收受
    仿ＷＡＬＴＨＥＲ廠半自動手槍製造，換裝金屬槍管，可發
    射子彈具有殺傷力之改造槍枝二支（含彈匣二個，槍枝管制
    編號：0000000000號、0000000000號
    ），另並同時自邱政財處收受具有殺傷力之土造子彈四顆（
    其中三顆經試射擊發），而未經許可持有上述槍枝及持有子
    彈。
四、嗣於九十三年八月二十六日凌晨某時許，乙○○、丁○○二
    人，各自隨身攜帶仿ＷＡＬＴＨＥＲ廠半自動手槍製造，可
    發射子彈具有殺傷力之改造槍枝一支（均各含彈匣一個，槍
    枝管制編號分別為：0000000000號、00000
    00000號），乙○○則另行攜帶具有殺傷力之土造子彈
    一顆（子彈共有十顆，其中僅一顆具有殺傷力，但經試射後
    已不具子彈之構造及功能，其餘九顆則無殺傷力），由乙○
    ○駕駛車牌號碼四四九０─ＨＢ號自用小客車，搭載丁○○
    、甲○，駛往苗栗縣苗栗市，於同日凌晨三時四十五分許，
    行經苗栗縣銅鑼鄉竹森村臺十三線三十五公里九百公尺處時
    ，乙○○因駕車不慎撞擊路旁電線桿，車內三人分別受傷，
    乙○○及丁○○身上之前述槍枝、子彈，則因撞擊力道過強
    致均掉落在車內，嗣經警到場處理，扣得上揭槍、彈後，循
    線查獲。
五、於九十三年十一月九日九時許，在苗栗縣苗栗市清華里田心
    二六號前，為警在林文龍所有車牌號碼為ＥＺ─三五二０號
    白色ＢＭＷ自用小客車內，查獲丁○○所持有，仿ＷＡＬＴ
    ＨＥＲ廠半自動手槍製造，換裝金屬槍管，具有殺傷力之改
    造槍枝一支（含彈匣一個，槍枝管制編號：0000000
    000號）、具有殺傷力之土造子彈二顆（一顆子彈經試射
    後，已不具子彈之構造及功能）。又於九十三年十一月十七
    日十一時三十分許，為警在桃園縣龍潭鄉○○路四五號Ｋ一
    ０一號房間內，查獲其所持有，仿ＷＡＬＴＨＥＲ廠半自動
    手槍製造，換裝金屬槍管，具有殺傷力之改造槍枝一支（含
    彈匣一個，槍枝管制編號：0000000000號）、具
    有殺傷力之土造子彈二顆（子彈共有十六顆，其中二顆可擊
    發，具有殺傷力，然經試射後，已不具子彈之構造及功能，
    其餘不具有殺傷力），始悉上情。
六、案經苗栗縣警察局移送及苗栗縣警察局苗栗分局、竹南分局
    報告臺灣苗栗地方法院檢察署檢察官偵查後起訴，及臺中市
    警察局第五分局報告臺灣臺中地方法院檢察署檢察官偵查後
    移送併辦。
    理  由
甲、證據能力部分：按依據刑事訴訟法第一百五十九條之五第一
    項之規定：「被告以外之人於審判外之陳述，雖不符前四條
    之規定，而經當事人於審判程序同意作為證據，法院審酌該
    言詞陳述或書面陳述作成時之情況，認為適當者，亦得為證
    據」、同條第二項之規定：「當事人、代理人或辯護人於法
    院調查證據時，知有第一百五十九條第一項不得為證據之情
    形，而未於言詞辯論終結前聲明異議者，視為有前項之同意
    」。而本件當事人及辯護人，在言詞辯論終結前，對證人甲
    ○於警詢時陳述之證據能力未表示異議，本院自得將之作為
    證據，附此敘明。
乙、得心證之理由:
一、本件上訴人即被告乙○○、丁○○對於上揭時地，非法持有
    上述槍枝、子彈，而先後經警查獲之犯罪事實均坦承不諱，
    被告乙○○僅請求從輕云云，被告丁○○則辯稱本案三支槍
    枝均係綽號「阿輝」男子欠伊金錢，是在紅龍遊藝場交予伊
    供抵押云云。
二、經查：
  (一)乙○○部分：
  被告乙○○於警詢、偵查時，均陳稱扣案槍枝管制編號00
    00000000號之槍枝一支及土造子彈六顆，係其上述
    時間郵購所得，而經警於九十三年七月二十五日查獲等語（
    參九十三年度偵字第二七八三號卷第十二至十三頁、三四至
    三六頁），其於警詢、偵查時陳稱四四九０─ＨＢ號自用小
    客車上之槍枝一支，係其所持有等語（參九十三年度偵字第
    三八六九號卷第三一至三四頁、一０一至一０二頁），雖被
    告乙○○於警訊曾稱該次遭查獲之另把槍枝（即管制編號0
    000000000號槍枝）亦屬其所有，惟被告乙○○已
    於偵訊及本院辯論期日堅決否認之，被告丁○○於本院辯論
    期日在場，對被告乙○○所述該編號0000000000
    號槍枝並非被告乙○○所有一節並未為任何爭執，是本院不
    認編號0000000000號槍枝為被告乙○○所有。
  經警於九十三年七月二十五日扣案之上述槍枝、子彈，經刑
    事警察局鑑驗之結果，認送鑑改造手槍一支（含彈匣一個，
    槍枝管制編號：0000000000號），係由仿ＦＮ廠
    半自動手槍製造之金屬玩具手槍，更換土造金屬槍管改造而
    成，機械性能良好。可擊發適用子彈，認具殺傷力；送鑑子
    彈六顆，認均係土造子彈（具直徑約八MM金屬彈頭），採樣
    二顆試射，認均具殺傷力，此有刑事警察局九十三年八月四
    日刑鑑字第０九三０一五四七五九號槍彈鑑定書一份在卷可
    佐（參九十三年度偵字第二七八三號卷第三九至四二號）。
    為警於九十三年八月二十六日扣案之上述槍枝、子彈，經刑
    事警察局鑑驗之結果，認送鑑改造槍枝一支（含彈匣一個，
    槍枝管制編號：0000000000號），係由仿ＷＡＬ
    ＴＨＥＲ廠半自動手槍製造之玩具手槍，換裝金屬槍管而成
    之改造手槍，機械性能良好。可擊發適用子彈，認具殺傷力
    ；送鑑子彈十顆，認均係土造子彈（具直徑約八. ００MM金
    屬彈頭），經取樣三顆試射，一顆可擊發，認具殺傷力；二
    顆均無法擊發，認均不具殺傷力，此有刑事警察局九十三年
    十月七日刑鑑字第０九三０一八四二七六號槍彈鑑定書一份
    在卷可佐（參九十三年度偵字第三八六九號第九一至九四頁
    ）。
  復有照片五張、搜索扣押筆錄、扣押物品清單各一份在卷可
    憑（參九十三年度偵字第三八六九號卷第二五至二九頁、第
    二三至二四頁、第四八至四九頁），且有扣押筆錄、扣押物
    品目錄表各一份、道路交通事故現場圖一張、照片十七張、
    扣押物品清單三張（參同上卷宗第五五至五六頁、六四至七
    三頁）附卷可稽，可見被告乙○○自白持有前述槍枝、子彈
    ，與犯罪事實相符，自堪採信。其連續非法持有槍枝、子彈
    之犯行，至堪認定。
  (二)被告丁○○部分：
  被告丁○○雖坦承持有上述槍枝、子彈，惟就本案槍枝來源
    供詞一再反覆翻異，其於九十三年八月二十六日在苗栗縣苗
    栗市大千醫院，接受警員詢問時，稱於四四九０─ＨＢ號自
    用小客車上之手槍二把，其中一把係乙○○於九十三年八月
    二十五日下午某時交付予伊等語（參九十三年度偵字第三九
    六八號卷第九頁）。於九十三年十一月十八日為警詢問時、
    檢察官訊問時，則均供述：林文龍所駕駛ＥＺ─三五二０號
    自用小客車上之改造槍枝一支、子彈兩顆，及於桃園縣龍潭
    鄉○○路四五號一０一號房間之改造手槍一支，均係邱政財
    於九十三年十一月初所交付等語（參九十三年度偵字第四二
    ００號卷一第一０四頁、同上偵卷之卷三第十八至十九頁）
    ，其於臺灣苗栗地方法院審理九十四年度訴字第一０三號強
    盜等案件時，亦坦認上情（參臺灣苗栗地方法院九十四年度
    訴字第一０三號卷(一)第一八八頁、卷三第八頁，此附本院審
    理中之九十五年度上訴字第六九五號全案案卷內）。
  是由被告丁○○上述陳述，可知其係陳稱於九十三年八月二
    五日、九十三年十一月初某日，先後自被告乙○○及邱政財
    處，收受前述槍枝、子彈等情。核與其於原審及本院審理時
    ，陳稱其所持有之槍枝，均係綽號「阿輝」之成年男子，交
    付予其作為供債務擔保等語不符。
  惟被告乙○○於本院僅坦承九十三年八月二十六日遭警查獲
    之槍枝中僅一支為其所有，堅決否認另支槍枝亦係其所有，
    被告丁○○於本院審理中對被告乙○○所述並未曾表示任何
    異議，又稱其所有之扣案三支槍枝均係「阿輝」交付云云，
    是被告丁○○於警訊所述被告乙○○曾交付槍枝予伊云云顯
    係避重就輕之詞，無足採信，再衡諸證人甲○於警詢時陳述
    四四九０─ＨＢ號自用小客車是由乙○○駕駛，丁○○坐在
    駕駛座旁，證人坐在丁○○後方乘客座。之前有看過乙○○
    拿過這種槍枝出來給證人看，另外一支怎樣來的證人不知道
    。子彈證人不知道是誰的。但是證人確定一支槍枝是乙○○
    的等語（參九十三年度偵字第三八六九號卷第四０頁）。是
    由證人甲○之證詞，可知上述自小客車中之一支槍枝，是被
    告乙○○所有，另外一支槍枝證人則不知為何人所有等情。
    而證人甲○之證詞，則與被告丁○○陳稱為警於前述自用小
    客車上查獲之槍枝中一支手槍，係其持有等語相符。再觀諸
    現場照片所示（參九十三年度偵字第三八六九號卷第六五至
    七三頁），上述二支槍枝，係散布於上述自用小客車之駕駛
    座與助手座等處，足見上該被告丁○○確陳稱持有前述改造
    槍枝一支之事實，應可肯認。
  被告乙○○於檢察官偵查、原審及本院審理時，陳稱為警於
    九十三年八月二十六日，在前述自用小客車上查獲之改造手
    槍二支中之一支，係所持有，另一把手槍係被告丁○○所有
    等語，再觀諸前述照片及證人甲○之陳述及被告丁○○於本
    院不否認上述編號0000000000號槍枝係其持有，
    可見被告丁○○係於九十三年八月二十六日凌晨，即持編號
    0000000000號之手槍，坐上被告乙○○所駕駛之
    四四九０─ＨＢ號自用小客車，該把編號00000000
    00號槍枝係其所有無訛，而被告丁○○所述綽號「阿輝」
    男子將三支槍枝一次抵押予伊云云，本院則不予採信（詳后
    ），是本院無法查得被告丁○○究係自何途逕取得該支編號
    0000000000號槍枝，爰認定被告丁○○於約九十
    三年間，在不詳地點，自不詳途逕取得該支槍枝（因被告丁
    ○○於歷次訊問，就其取得此槍枝之時間，大體上係表示為
    九十三年間取得，是本院認定被告丁○○於約九十三年間取
    得此槍枝）；而被告丁○○已於九十三年十一月十八日警詢
    及偵訊時明確供承林文龍所駕駛ＥＺ─三五二０號自用小客
    車上之改造槍枝一支、子彈兩顆，及於桃園縣龍潭鄉○○路
    四五號一０一號房間之改造手槍一支，均係邱政財於九十三
    年十一月初所交付等語，被告於案發初始之供述係在記憶較
    明確時所為，亦少訴訟策略權衡考量及受他人影響等因素，
    亦無事證證明其所述此二支槍枝為邱政財交付等語不實，是
    本院認定編號0000000000號、00000000
    00號槍枝為九十三年十一月初某日，在苗栗縣苗栗市北苗
    非凡遊藝場後面，由邱政財交付被告丁○○持有。
  被告丁○○於本院改稱其持有之三支槍枝均係在遊藝場認識
    之綽號「阿輝」因積欠其債務，是將三支槍枝放在一手提袋
    內持以抵押交予伊云云，然此與伊於警訊稱三支槍枝分別係
    被告乙○○及邱政財所有云云及於原審所述三支槍枝係「阿
    輝」分二次交付予伊云云顯均不符，被告丁○○與「阿輝」
    既有債務糾紛，被告丁○○豈可能不知綽號「阿輝」男子之
    真實姓名、住址或聯絡方法，既僅知綽號，「阿輝」如不還
    債，被告丁○○又如何能追討之，所述不詳姓名、住址，綽
    號「阿輝」男子積欠伊債務云云，無非臨訟編撰之詞，端無
    可信，又證人甲○於本院固證述在某日與被告丁○○一起去
    向「阿輝」討債，看到「阿輝」拿一個手提袋給被告丁○○
    ，回去後過沒幾天，證人再去找被告丁○○，被告丁○○才
    向證人說手提袋裏面裝的是槍、彈，證人並稱被告丁○○「
    好像」說袋內有三支槍，且是用模型槍換裝槍管改造的槍云
    云，然被告丁○○與「阿輝」間縱有債務糾紛，亦與證人甲
    ○無關，被告丁○○有何必要向證人甲○如此詳述槍枝數量
    及槍枝改造方法等細節，既不知「阿輝」姓名及住址，被告
    丁○○如何能找到「阿輝」要債，證人甲○既未親見手提袋
    內物品，所謂袋子內是三支改造槍枝云云，僅係被告丁○○
    個人片面之詞，被告丁○○所述違情悖理之處又甚多，與伊
    於原審稱「阿輝」係分二次交付三支槍枝云云又見不符（詳
    原審卷第一四三頁），況經本院提示扣案槍枝，證人甲○稱
    不知「阿輝」交付者是否即為本案槍枝，是縱有所謂「阿輝
    」交付手提袋之事，亦不能逕認與本案有關，本院認不得以
    證人甲○證詞作為本案事證。
  為警於九十三年八月二十六日查扣之改造槍枝一支，經刑事
    警察局鑑驗之結果，認送鑑改造槍枝一支（含彈匣一個，槍
    枝管制編號：0000000000號），係由仿ＷＡＬＴ
    ＨＥＲ廠半自動手槍製造之玩具手槍，換裝金屬槍管而成之
    改造手槍，機械性能良好。可擊發適用子彈，認具殺傷力，
    此有刑事警察局九十三年十月七日刑鑑字第０九三０一八四
    二七六號槍彈鑑定書一份在卷可佐（參九十三年度偵字第三
    八六九號卷第九一至九四頁）。為警於九十三年十一月九日
    查扣之改造槍枝一支，經刑事警察局鑑驗之結果，認送鑑改
    造手槍一枝（含彈匣一個，槍枝管制編號：0000000
    000號），係由仿ＷＡＬＴＨＥＲ廠PPK/S型半自動手槍
    製造之玩具手槍，換裝土造金屬槍管而成之改造手槍，雖送
    鑑槍枝欠缺保險扭，惟不影響槍枝之擊發性能，可擊發適用
    子彈，認具殺傷力；同日扣案之子彈二顆，認均係土造金屬
    彈殼加裝直徑約八. ０MM金屬彈頭而成之土造子彈，經採樣
    一顆試射，可擊發，認具殺傷力，此有刑事警察局九十三年
    十二月二十日刑鑑字第０九三０二三一六七三號槍彈鑑定書
    一份在卷可佐（參九十二年度偵字第四二００號卷三第一八
    六至一九０頁）。為警於九十三年十一月十七日查扣之改造
    手槍一支，經刑事警察局鑑驗之結果，認送鑑改造手槍一支
    （含彈匣一個，槍枝管制編號：0000000000號）
    ，係由仿ＷＡＬＴＨＥＲ廠PP/S型半自動手槍製造之金屬玩
    具手槍，換裝土造金屬槍管而成之改造手槍，機械性能良好
    ，可擊發適用子彈，認具殺傷力；同日扣案之子彈十六顆，
    認均具直徑約八. ０MM（採樣一顆測量）金屬彈頭之土造子
    彈，經採樣五顆試射，二顆可擊發，認均具殺傷力，三顆均
    無法擊發，認均不具殺傷力，此有刑事警察局九十四年一月
    七日刑鑑字第０九三０二三三一二八號槍彈鑑定書一份在卷
    可佐（參九十二年度偵字第四二００號卷四第一至五頁）。
  被告丁○○上述辯解，實為避重就輕之詞，不足為採。此外
    ，復有照片五張、搜索扣押筆錄、扣押物品清單各一份在卷
    可憑（參九十三年度偵字第三八六九號卷第二五至二九頁、
    第二三至二四頁、第四八至四九頁），且有扣押物品清單二
    張在卷可佐（參九十三年度偵字第四二００號卷三第一九一
    至一九二頁），其連續非法持有槍枝、子彈之犯行，洵堪認
    定。
三、查被告乙○○、丁○○行為後，槍砲彈藥刀械管制條例已於
    九十四年一月二十六日修正公布施行，並於同年月二十八日
    生效，而修正前槍砲彈藥刀械管制條例第十一條第四項規定
    ：「未經許可，持有、寄藏或意圖販賣而陳列第一項所列槍
    砲者，處一年以上七年以下有期徒刑，併科新臺幣七百萬元
    以下罰金」，該條第一項規定：「未經許可，製造、販賣或
    運輸第四條第一項第一款所稱其他可發射金屬或子彈具有殺
    傷力之各式槍砲者，處五年以上有期徒刑，併科新臺幣一千
    萬元以下罰金」，於刪除後，與修正前第十條合併修正，移
    列為修正後同條例第八條第四項及第一項：「未經許可，持
    有、寄藏或意圖販賣而陳列第一項所列槍枝者，處三年以上
    十年以下有期徒刑，併科新臺幣七百萬元以下罰金」、「未
    經許可，製造、販賣或運輸鋼筆槍、瓦斯槍、麻醉槍、獵槍
    、空氣槍或第四條第一項第一款所定其他可發射金屬或子彈
    具有殺傷力之各式槍砲者，處無期徒刑或五年以上有期徒刑
    ，併科新台幣一千萬元以下罰金」，均加重刑責。於比較新
    舊法後，以舊法有利於行為人，是被告乙○○、丁○○二人
    ，上述非法持有槍枝之犯行，應適用較有利於其等之九十四
    年一月二十六日修正前槍砲彈藥刀械管制條例第十一條第四
    項之規定處斷。而其等非法持有子彈部分，茲因修正前後之
    槍砲彈藥刀械管制條例第十二條第四項，其法定刑度並未變
    更，自應適用現行同條例第十二條第四項規定處斷，先予敘
    明。
四、核被告乙○○、丁○○所為，均係犯九十四年一月二十六日
    修正前槍砲彈藥刀械管制條例第十一條第四項之未經許可持
    有可發射子彈具有殺傷力之槍枝罪及現行槍砲彈藥刀械管制
    條例第十二條第四項之未經許可持有子彈罪，起訴書認被告
    乙○○、丁○○二人，就前述仿ＷＡＬＴＨＥＲ廠半自動手
    槍製造，可發射子彈具有殺傷力，槍枝管制編號分別為：0
    000000000號、0000000000號槍枝各一
    支中之一支，具有非法持有之共同犯意聯絡，為共同正犯。
    但查，前述二支槍枝，係分屬被告乙○○、丁○○所持有，
    且各自攜帶上車乙節，已如前述。是起訴書認其等就上述槍
    枝中之一支，具有非法持有之共同犯意聯絡，容有誤會，附
    此敘明。被告丁○○於九十三年十一月初某日，由邱政財處
    收受編號0000000000號、0000000000
    號槍枝，係同時持有二支槍枝，縱遭查獲時間有別，然此部
    分仍屬實質一罪（惟此罪與被告丁○○另持有編號0000
    000000號槍枝部分則屬連續犯），又被告乙○○所犯
    之未經許可持有可發射子彈具有殺傷力之槍枝、未經許可持
    有子彈犯行，及被告丁○○所犯之未經許可持有可發射子彈
    具有殺傷力之槍枝犯行，均各自時間緊接，所犯均各自為罪
    名與構成要件相同，顯係各自基於概括犯意而為，應各為連
    續犯，應各自依刑法第五十六條之規定論以一罪，本案被告
    丁○○非法持有編號0000000000號、00000
    00000號改造槍枝、上述土造子彈四顆等犯行，原未經
    檢察官於起訴書載明，但因此部分之行為與起訴書載明而經
    本院認定成罪部分，分別具有連續犯或想像競合犯之裁判上
    一罪關係，為起訴效力所及，且亦經檢察官於原審法院審理
    時，擴張被告丁○○之犯罪事實及於此部分，請求併予審酌
    ，本院自應就被告丁○○此部分之犯罪事實併予審理，又被
    告乙○○、丁○○二人，各自就上述未經許可持有其他可發
    射子彈具有殺傷力之改造手槍罪、未經許可持有子彈罪部分
    ，各自有一行為觸犯二罪名之想像競合關係，各自為想像競
    合犯，應各自依刑法第五十五條之規定，各自從一重之連續
    未經許可持有可發射子彈具有殺傷力之槍枝罪處斷。又被告
    乙○○、丁○○二人，有事實欄一所示之前科素行，分別於
    事實欄一所示之時間執行完畢，此有臺灣高等法院被告前案
    紀錄表在卷可佐，其二人於前案執行有期徒刑完畢後五年內
    再犯上述之罪，均為累犯，均應依刑法第四十七條之規定，
    加重其刑。
五、原審以被告二人犯罪事證明確，予以論罪科刑，固非無見，
    然查(一)被告丁○○持有子彈部分並非連續犯，原審判決事實
    文認被告丁○○基於概括犯意持有子彈，理由文認此部分亦
    屬連續犯（原審判決第四頁倒數第十五行、第十二頁倒數第
    九行），顯有違誤；(二)被告二人固持有本案槍枝、子彈，惟
    並無事證證明被告二人有持此等槍枝犯案，既尚未致實害，
    原審分別判處被告乙○○、丁○○有期徒刑二年三月、三年
    六月及併科罰金，量刑尚嫌過重，而原審判決既有如上瑕疵
    ，既經被告上訴，即屬無可維持，應就被告二人違反槍砲彈
    藥刀械管制條例部分均予撤銷改判，又被告乙○○定應執行
    刑部分因失所附麗，應併予撤銷（被告乙○○竊盜部分已於
    本院撤回上訴），爰審酌被告二人原即素行不佳，又未經許
    可持有槍枝、子彈所可能造成之危害，二人各自持有槍枝數
    量，被告乙○○坦承犯行，被告丁○○一再更異辯詞，並曾
    一度欲諉責於被告乙○○之犯後態度等一切情狀，分別量處
    如主文所示之刑，並就罰金刑部分諭知易服勞役之折算標準
    。又臺灣苗栗地方法院檢察署檢察官分別對被告乙○○、丁
    ○○求刑有期徒刑二年六月及四年，然本院審酌被告二人尚
    未持槍枝犯案，並未致實害等情，認尚毋庸量處如檢察官之
    求刑。
七、扣案之仿ＦＮ廠半自動手槍製造之改造槍枝一支（含彈匣壹
    個，槍枝管制編號：0000000000號），及仿ＷＡ
    ＬＴＨＥＲ廠半自動手槍製造之改造槍枝四支（含彈匣四個
    ，槍枝管制編號：0000000000號、000000
    0000號、0000000000號、00000000
    00號），暨土造子彈五顆，均具有殺傷力，均為違禁物，
    應依刑法第三十八條第一項第一款之規定宣告沒收。至扣案
    之其餘子彈或經鑑定不具殺傷力（參前述刑事警察局槍彈鑑
    定書四份），或因在鑑驗時經試射後，已不具子彈之構造及
    性能，均非屬違禁物，自毋庸宣告沒收。
據上論結，應依刑事訴訟法第三百六十九條第一項前段、第三百
六十四條、第二百九十九條第一項前段，九十四年一月二十六日
修正前槍砲彈藥刀械管制條例第十一條第四項，現行槍砲彈藥刀
械管制條例第十二條第四項，刑法第二條第一項、第十一條前段
、第五十六條、第五十五條、第四十七條、第四十二條第二項、
第三十八條第一項第一款，罰金罰鍰提高標準條例第二條，現行
法規所定貨幣單位折算新臺幣條例第二條，判決如主文。
本案經檢察官丙○○到庭執行職務。
中    華    民    國    95    年    6     月    13    日
               刑事第五庭  審判長法  官  袁  從  楨
                                 法  官  郭  同  奇
                                 法  官  姚  勳  昌
上列正本證明與原本無異。
如不服本判決應於收受送達後十日內向本院提出上訴書狀，其未
敘述上訴之理由者並得於提起上訴後十日內向本院補提理由書（
均須按他造當事人之人數附繕本）。
                                 書記官  洪  麗  華
中    華    民    國    95    年    6     月    14    日
槍砲彈藥刀械管制條例第十一條第四項
未經許可，持有、寄藏或意圖販賣而陳列第一項所列槍砲者，處
一年以上七年以下有期徒刑，併科新臺幣七百萬元以下罰金。
                                                      Ｆ


司法院資訊處製作；財團法人民間司法改革基金會備份。
